

Telefono (+39) 329 6473444

Email

franz.fonta@gmail.com

Indirizzo

Viale Filippo Turati 123 23900 Lecco

LinkedIn

linkedin.com/in/francescoamedeofontana

Hard Skills

- Management
- Innovazione
- Lean e Agile
- Sviluppo software e prodotti
- Al e MarTech solutions
- Data analysis

Soft Skills

- Leadership
- Coaching
- Capacità comunicative
- Pensiero critico

Francesco Amedeo Fontana

Direttore operativo | Direttore tecnico

Con oltre 15 anni di esperienza in MarTech e sviluppo software, sfrutto competenze tecniche e gestionali per dirigere team di presales e delivery su progetti complessi rivolti a medie/grandi aziende, multinazionali e pubblica amministrazione.

Attraverso un approccio moderno al management, valorizzo persone, disegno processi e sfrutto tecnologie per strutturare reparti di operations che poi dirigo con responsabilità di P&L e orientamento a ROI, ricavi e marginalità. Sviluppo inoltre rapporti strategici con partner e fornitori per estendere le capacità produttive dell'azienda e creare opportunità di business.

Combino iniziativa, propensione all'innovazione, pragmatismo tattico, pianificazione strategica e conoscenza del mercato per sviluppare nuovi prodotti e far evolvere i servizi offerti dall'azienda.

Esperienza

Ottobre 2023 - Presente

PRISMI S.p.A. I Milano

Tech Director

- Direzione tecnica di Gruppo
- Gestione dei team operativi (web, e-commerce, UX/UI, social, SEO e digital adv) per la realizzazione di servizi digitali alle PMI
- Innovazione dei processi produttivi e realizzazione di progetti speciali
- Creazione di sinergie intercompany

0 2022 - Presente

H2H Creative Production | Milano

Tech Director

- Sviluppo e innovazione tecnologica dell'offering
- Direzione tecnica di presales, bandi e gare
- Direzione della delivery di progetti in ambito MarTech (CRM, marketing automation, data analytics, SEO, digital adv) e sviluppo software (system integration, web e mobile app, siti e CMS, e-commerce, software Quality Assurance) per medie/grandi aziende, multinazionali e pubblica amministrazione (PA)
- Scouting e creazione di partnership con aziende e vendor

2021

Wellnet I Milano

Presales & Delivery Director

- Direzione operativa dell'azienda
- Implementazione dei principi organizzativi delle Exponential Organizations
- Introduzione di prodotti front-end e aumento degli standard qualitativi per il potenziamento dell'offering

2019 - 2020

Wellnet I Milano

Direttore di produzione

 Attività di change management per strutturare i team di produzione e i processi fondamentali a seguito di fusione aziendale: project management, staffing, planning, monitoring, processi operativi, integrazione del controllo di gestione ecc

Lingue

Italiano - Madrelingua

Inglese - Livello avanzato

Francese - Livello medio

Tedesco - Livello base

Portoghese - Livello base

Formazione

Diploma linguistico

Liceo P.L. Nervi - G. Ferrari Morbegno

Hobby

- Studio
- Cinema
- Lettura
- Pesistica

- Direzione di presales e delivery con obiettivi di incremento della qualità del servizio, dei ricavi e della marginalità
- R&D e sviluppo di prodotti con approccio Lean Startup: AIDA Intelligenza Artificiale applicata alla SEO (www.aidaseo.it), SQA soluzione di test automation
- Coordinamento di 50+ persone dei reparti di project management e operations (sviluppo software, digital marketing, produzione creativa)
- Ricerca e selezione del personale

2018

Wellnet I Milano

Delivery Manager

- Staffing, planning e monitoraggio dei progetti della BU technology: system integration, web e mobile app, siti e CMS, e-commerce, software QA
- Coordinamento di Project Manager, Team Leader e sviluppatori

2015 - 2017

Wellnet I Milano

Project Manager

- Gestione Agile (Kanban, Scrum) di progetti di sviluppo (soluzioni web, human-machine interface, software QA) per medie/grandi imprese e multinazionali (e.g. UniCredit, Borsa Italiana, Benetton)
- Progettazione delle architetture di soluzioni
- Account management

2011 - 2014

Wellnet I Milano

Team leader presso UniCredit Group

- Selezione, onboarding e mentoring degli sviluppatori
- Pianificazione delle attività e gestione del team
- Analisi, progettazione e sviluppo di soluzioni web e di system integration
- Responsabilità tecnica dei progetti

2008 - 2010

Wellnet | Milano

Software developer presso Allianz SpA

- Progettazione e sviluppo di applicazioni di Business Intelligence (BI)
- Help desk tecnico di secondo livello